臺灣臺南地方法院民事裁定　　九十四年度小上字六四號
　　上　訴　人　甲○○
　　被　上訴人　台南市政府
　　法定代理人　許添財
右當事人間請求給付租金事件，上訴人對於中華民國九十三年十二月十三日本院台南
簡易庭九十三年度南小字第二○○五號第一審判決提起上訴，本院裁定如左：
    主      文
上訴駁回。
第二審訴訟費用由上訴人負擔。
    理      由
一、按關於請求給付金錢或其他代替物或有價證券之訴訟，其標的金額或價額在新台
    幣（下同）十萬元以下者，適用小額程序；對於小額程序第一審裁判之上訴或抗
    告，非以其違背法令為理由，不得為之；且上訴狀內應記載上訴理由，表明原判
    決所違背之法令及其具體內容，以及依訴訟資料可認為原判決有違背法令之具體
    事實，民事訴訟法第四百三十六條之八第一項、第四百三十六條之二十四第二項
    、第四百三十六條之二十五分別定有明文。又依同法第四百三十六條之三十二第
    二項準用同法第四百六十八條、第四百六十九條第一款至第五款之規定，判決不
    適用法規或適用不當者，為違背法令，而判決有同法第四百六十九條第一款至第
    五款之各款事由者，為當然違背法令。是當事人對於小額程序之第一審判決提起
    上訴，如依民事訴訟法第四百六十八條規定，以第一審判決有不適用法規或適用
    法規不當為理由時，其上訴狀或理由書應有具體之指摘，並揭示該法規之條項或
    其內容，如以民事訴訟法第四百六十九條第一款至第五款所列情形為理由時，其
    上訴狀或理由書，應揭示合於該條款之事實，上訴狀或理由書如未依此項方法表
    明，或其所表明者，顯與上開法條規定之情形不相合時，即難認為已對小額訴訟
    第一審判決之違背法令有具體之指摘，又上訴理由僅引用原審判決時之攻擊防禦
    方法作為上訴理由，應認為未對原審判決有何具體指摘，不得謂已合法表明上訴
    理由，其上訴均難認為合法。
二、本件上訴意旨略以：原判決以海安路臨時綜合商場之攤商於向被上訴人陳情取得
    本件系爭土地興建過程中，關於臨時建造與臨時使用執照之取得均由第三人黃石
    紅居間協調，而認黃石紅為全體攤商之代表人，然黃石紅如有代理權，其本身即
    可與被上訴人簽立租賃契約，被上訴人又何必多此一舉，分別要求與五百五十七
    位攤商各別成立租約，再黃石紅所簽之切結書，亦未言明其願繳租金，僅言一個
    月內督促各攤商出具各別切結書，顯見兩造無成立租賃契約之意思表示合致。再
    攤商使用系爭土地之攤位分為六坪與十坪，使用面積不同，卻需支付相同租金，
    顯見兩造關於租金之數額意思表示未一致，而租金既是租賃契約必要之點，亦難
    謂兩造租賃契約已成立。原判決僅以被上訴人提出之台灣省省有基地租金率調整
    方案為租金之依據，即謂兩造就租金已達成合意，判決實有違法等語。
三、查本件請求給付之訴訟標的金額為九萬三千六百七十元，在十萬元以下，揆諸前
    揭法條規定，應適用小額程序，合先敘明。次查本件上訴人對於原審判決，固於
    法定期間內提起上訴，然核其上訴理由狀所載，無非係指稱：第三人黃石紅無代
    表上訴人與被上訴人成立租賃契約之代理權，且攤商間之使用坪數不同，然需繳
    納之租金數額相同，顯然兩造有關租金數額意思表示未合致，原審認定兩造租賃
    契約已成立，尚有違誤等語。惟查兩造間就系爭文中四十五號土地存在租賃契約
    之法律關係乙節，業據原審綜合全卷證據資料後，於判決之事實及理由欄中敘明
    認定之憑據，上訴人所舉前開上訴理由，均係就原審取捨證據、認定事實之職權
    行使，指摘其為不當，並就原審已論斷者，泛言原審認定上訴人確有租用系爭土
    地之事實有所違誤，而未具體指出原審判決有如何違背法令之情事，更未指明原
    審判決所違反之法令條項或其內容及依訴訟資料有何判決違背法令之具體事實，
    參諸前揭法條規定及說明，自不得謂已合法表明上訴理由，從而，本件上訴，顯
    難認為合法，應予裁定駁回。
四、據上論結，本件上訴為不合法，依民事訴訟法第四百三十六條之三十二第二項、
    第四百四十四條第一項前段、第九十五條、第七十八條，裁定如主文。
中　　　華　　　民　　　國　　九十四　　年　　　三　　　月　　 十六 　　日
                                臺灣臺南地方法院民事第四庭
~B審判長法官　吳森豐
~B法　　　官　童來好
~B法　　　官　孫淑玉
右正本證明與原本無異。
本裁定不得抗告。
中　　　華　　　民　　　國　　九十四　　年　　　三　　　月　　 十八　　 日
　　　　　　　　　　　　　　　　　　　　 書　記　官　凌昇裕
